---
title: "Introduction à R partie 2"
output:
  beamer_presentation: default
  ioslides_presentation: default
editor_options:
  chunk_output_type: console
---

```{r setup, include=FALSE}
knitr::opts_chunk$set(echo = TRUE)
```

# L'organisation des données sous R
## Les vecteurs

```{r vecteur1}
v <- 1:10 
```

## Les vecteurs
```{r vecteur2}
v1 <- seq(from=3, to=21, by=2)
```

## Les vecteurs
```{r vecteur3}
v2 <- seq(from=2, by=3, length=10) 
```

## Les vecteurs
```{r vecteur4}
v3 <- seq(from=1, to=50, length=100) 
```

## Les vecteurs
```{r vecteur41}
v4 <- rep(1:2, times=3)

v5 <- rep(1:2, each=3)
```

## Les vecteurs

```{r vecteur5}
length(v1)

mean(v2)

sd(v3)
```

## Les vecteurs

\tiny
```{r vecteur51}
exp(v1)

log(v2)
```

## Les vecteurs
Quelques fonctions sur les vecteurs

\tiny
```{r vecteurs52}
v7 <- rep(v2, times = 3)

# classer
sort(v7) 

rev(v7)
```

## Les vecteurs
Quelques fonctions sur les vecteurs

```{r vecteurs53}
# compter le nombre d'occurence de chaque valeur
table(v7) 

# extraire les valeurs uniques
unique(v7)
```

## Les vecteurs

Un vecteur de chaine de caractères

```{r vecteur6}
ch1 <- c("traitement_1")

ch2 <- c("traitement_2", "traitement_3")

ch3 <- c(ch1, ch2)

length(ch3)
```

## Les tableaux (dataframe)

```{r df1}
df1 <- data.frame(v1, v2, v3)

df2 <- data.frame(ch1, ch2)

df3 <- data.frame(v=1:4, ch=c("a","b","b","c"), n=10)
```

## Les tableaux (dataframe)

```{r df2}
x <- c(1:10)

y <- c(2:11)

df4 <- cbind(x,y)

df5 <- rbind(x,y)

# ajouter les intitulés des colonnes
colnames(df4) <- ch2 
```

## Les matrices (matrix)

```{r matrix1}
m <- matrix(1:12, nrow=4, ncol=3)

m1 <- m+1

m2 <- m*2

m3 <- t(m2) # transposé d'une matrice

m4 <- m1*m2
```

## Les matrices (matrix)

```{r matrix2}
dim(m2)

dim(m3)

sum(m) 

mean(m) 
```

##

```{r class}
class(v)

class(df1)

class(m)
```

## Indexation
### Indexation des vecteurs

\tiny
```{r indexation1}
x<-1:20*pi

x[10] #le 10ème élément de l'objet x

x[-1] #tous les éléments de x sauf le premier
```

## Indexation
### Indexation des vecteurs

```{r indexation2}
x[1:10] 

x[c(1, 4, 2)] 

x[c(5:10, 15:20)]
```

## Indexation
### Indexation des matrices

```{r indexation3}
m[1,2] #l'élément de la ligne i, colonne j
```

## Indexation
### Indexation des matrices

```{r indexation31}
m[1,] #toute la ligne i

m[,2] #toute la colonne j

m[,c(1,3)] #les colonnes 1 et 3
```

## Indexation
### Indexation des dataframes

Les matrices et les dataframes sont indexés de la même façon.

```{r indexation4}
df3[["ch"]] # les éléments de la colonne nommée "ch"

df3$ch
```

## Sélection des éléments
### Dans un vecteur

- Sélection des éléments de x suivant des critères:

```{r selection1}
x[x>10] 

x[x>10 & x<16] 
```

## Sélection des éléments
### Dans un tableau

- Sélection des éléments du tableau $data$ suivant des critères:

```{r selection2}
data <- read.csv("data/data_poisson.csv")

data_demersal <- subset(data, position == "demersal")

newdata <- subset(data, groupe=="poisson" & life_span > 5)
```

## Sélection des éléments
### Dans un tableau

- Remplacer une valeur dans un tableau

```{r selection3}
data2 <- data

data2$life_span[data2$life_span==2] <- 1000   
```

## Fonctions mathématiques

```{r math1}
x<-m[1,]*pi
y<-m[2,]/pi

max(x) 
min(x) 
range(x) 
```

## Fonctions mathématiques

```{r math2}
sum(x) 
prod(x) 
mean(x) 
median(x) 
quantile(x)
```

## Fonctions mathématiques

```{r math3}
rank(x) 
var(x) 
cor(x, y) 
round(x, 2) 
```


