---
title: "Introduction à R partie 3"
output:
  beamer_presentation: default
  ioslides_presentation: default
editor_options:
  chunk_output_type: console
---

```{r setup, include=FALSE}
knitr::opts_chunk$set(echo = TRUE)
```


## Générer des données

```{r generate.data1}
norm<-rnorm(1000, mean=5, sd=10) #Loi normale 
```

## Générer des données

```{r generate.data1.1}
hist(norm, breaks = 8)
```

## Générer des données

```{r generate.data2}
unif<-runif(1000, min=5, max=10) #Loi uniforme 
```

## Générer des données

```{r generate.data2.1}
hist(unif)
```

## Manipulation des données

```{r fake1}
tableau <- matrix(c(84, 97, 60, 55, 40, 75, 45, 45, 96), 
                  ncol=3)

rownames(tableau) <- c("Site1", "Site2", "Site3")

colnames(tableau) <- c("sp1","sp2","sp3")
```

## Enregistrer les sorties 

```{r save1}
write.csv(tableau, file="My_Data.csv")
```

## Manipulation des données

```{r fake2}
tab1 <- apply(tableau, 1, sum)

tab2 <- apply(tableau, 2, mean)

tab3 <- apply(tableau, 2, function(x) x/2)
```

## Manipulation des données

```{r fake3}
coef <- c(2, 0, 1)

tab4 <- apply(tableau, 2, function(x) x/coef)
```

## Exercices 1

- Calculer la biomasse moyenne de sp1 et sp2
- Calculer la somme des biomasses dans les 3 sites

## Exercices 2

1/ créer un vecteur *taille_poisson* composé de 100 observations ayant une distribution normale et de taille moyenne de 15 cm 

2/ créer un vecteur *poids_poisson* composé de 100 observations. Les poids des poissons doivent être calculer à partir de l'équation de croissance de Von Bertlanfy avec $L_{inf} = 22$ et $t_0 = 0.2$

3/ Créer un tableau avec les données de taille et de poids et enregistrer le dans répertoire courant en format *csv* sous le nom *data_poisson*  

4/ Faire une figure qui présente le poids en fonction de la taille du poisson en utilisons le fonction *plot* 

## Les plots sur R

```{r plot1}
mosaicplot(tableau)

mosaicplot(tableau, col=c("tomato1","skyblue","orange2"))
```

## Les plots sur R

```{r plot2}
mosaicplot(t(tableau), main = "Nombre d'observations")
```

## Les plots sur R

```{r plot21}
mosaicplot(t(tableau), col=c("red", "yellow", "blue"),  
           main = "Nombre d'observations")
```

## Les plots sur R

```{r plot3, fig.height=6}
barplot(tableau)
legend("top", legend=rownames(tableau), 
       fill=c("white", "grey", "grey50"), 
       ncol = 3, bty = "n") 
```

## Les plots sur R

```{r plot3.1, fig.height=6}
barplot(t(tableau))
legend("top", legend=colnames(tableau), 
       fill=c("white", "grey", "grey50"), 
       ncol = 3, bty = "n") 
```

## Les plots sur R

```{r plot4}
barplot(tableau[,1], main = "Nombre d'observation de sp1")
```

## Les plots sur R

```{r plot5}
image(tableau)
```

## Les plots sur R

Sauvegarder une figure en format pdf

```{r plot4.2, fig.height=6, eval=F}
pdf("My_First_Plot.pdf")
barplot(tableau[1,], main = "Nombre d'observation dans le site1",
        col=c("hotpink", "sandybrown", "turquoise"), 
        border=NA)
dev.off()
```

## Les boucles dans R

```{r loop1}
for (i in 1:10){
  print(i)
}
```

## Les boucles dans R

```{r loop2}
j <- rep(NA, 10)
for (i in 1:10){
  j[i] <- 3*i^2
  print(j)
}
```
