---
title: "Introduction à R partie 1"
output:
  beamer_presentation: default
  ioslides_presentation: default
editor_options:
  chunk_output_type: console
---

```{r setup, include=FALSE}
knitr::opts_chunk$set(warning = FALSE)
```

## Les fonctions basiques de R
### Calculatrice

```{r calculatice1}
4+8 
```

### Calculatrice

```{r calculatice2}
(6+5*2)/2-3.5 
```

### Calculatrice

Le symbole **#** sert à commenter les lignes de code. 

```{r calculatice3}
2^2 # Puissance 
```

### Calculatrice

```{r calculatice31}
pi^3
```

### Calculatrice

```{r calculatice32}
sqrt (9) # Racine carrée (square root)
```
 
### Calculatrice

```{r calculatice4}
log (10)
```

### Calculatrice

```{r calculatice41}
exp(10)
```

### Calculatrice

```{r calculatice42}
exp(log(10))
```

### Affectation

```{r calculatice5}
n <- sqrt(100)
```

### Affectation

```{r calculatice51}
log(n)
```

```{r calculatice53}
n <- n^2
n
```

### Le répertoire de travail

```{r wd1, eval=F}
# définir le répertoire de travail
setwd("home/ghassen/Work/Teaching/Cours/INAT/
      Modélisation écologique 2018/
      cours_modelisation_ecologique") 
```

> - une autre façon de définir le répertoire de travail est d'utiliser la fonction **Projet** dans RStudio

### Le répertoire de travail
Lister les fichiers du répertoire de travail

```{r wd2, eval=F}
dir() 
```

### Le répertoire de travail

Afficher le chemin du répertoire de travail

```{r wd3, eval=F}
getwd() 
```

### Lecture des données

```{r read_data}
data <- read.csv("data/data_poisson.csv")
data <- read.csv("data/data_poisson.csv", row.names=1)
```

### Affichage des données

```{r read_data2, eval=F}
head(data)
fix(data)
summary(data)
na.omit(data)
```

