---
title: "Modélisation écologique"
output:
  beamer_presentation: default
  ioslides_presentation: default
editor_options:
  chunk_output_type: console
---

```{r setup, include=FALSE}
knitr::opts_chunk$set(echo = TRUE)
```

## Pourquoi utiliser R?

**R est un open source** :

> - Il est gratuit.
> - Il permet aux utilisateurs d’examiner, de modifier et d’améliorer le code source et surtout de partager ces changements avec les autres. 
> - Très grande communauté. Il est facile de trouver des solutions ou des exemples en ligne.

## Pourquoi utiliser R?

**R est flexible et extensible** :

> - Les logiciels statistiques classiques constituent des boîtes à outils ayant un ensemble prédéfini d’analyses pouvant être faites. Ils ne sont donc pas toujours adaptés à des besoins spécifiques des utilisateurs. 
> - R est extensible grâce à des packages : un package est une collection regroupant des outils d'une même thématique.
> - R permet d’automatiser les tâches avec des scripts. 
> - un logiciel multi-plates-formes

## Pourquoi utiliser R?

**R est un langage interprété** :

> - R est un langage interprété et non compilé, c'est-à-dire que les commandes tapées au clavier sont directement exécutées 
> - La syntaxe de R est très simple et intuitive. 

## Pourquoi utiliser R?

**Les graphiques sur R** :

> - R offre une grande variété de graphiques. 
> - Des graphiques de haute qualité

## Courbe d'apprentissage

## Courbe d'apprentissage

```{r learning_curve1, echo=F}
logistic <- function(x) {
  y <- 1 / (1+(5/x))
  y <- y*100
  return(y)
} 

curve(logistic, from = 1, to = 100, xlab = "Temps", ylab = "Compétence", 
      main = "Courbe d'apprentissage: Logiciels à interface graphique", bty = "l", lwd = 2, col="blue")
```

## Courbe d'apprentissage

```{r learning_curve2, echo=F}
curve((exp(x/10))/200,from = 1, to = 100, xlab = "Temps", ylab = "Compétence", 
      main = "Courbe d'apprentissage: Language de programmation", bty = "l", lwd = 2, col="blue")
```

## Télécharger R et RStudio

<https://www.r-project.org/>

<https://www.rstudio.com/>